臺灣高等法院臺南分院刑事判決
110年度上訴字第1302號
上  訴  人  
即  被  告  陳羽昇

選任辯護人  黃溫信律師
上列上訴人因傷害案件，不服臺灣臺南地方法院110年度訴字第3
31號中華民國110年10月21日第一審判決（起訴案號：臺灣臺南
地方檢察署110年度偵字第3965號），提起上訴，本院判決如下
：
    主  文
原判決撤銷。
甲○○成年人故意對少年犯傷害罪，處拘役肆拾日。緩刑貳年，緩
刑期內付保護管束。
    事  實
一、甲○○為成年人於民國110年1月24日20時30分許，在臺南市○
    區○○○○○○○○市○區○○路000號）旁籃球場，與少年張○○(93年9
    月生，年籍資料詳卷，下稱張姓少年）等人分2隊打「3對3
    」籃球時，因張姓少年所持籃球碰撞其臉部而心生不滿，遂
    與張姓少年發生爭執（張姓少年受有臉部挫傷之傷害部分未
    據告訴），在場之少年郭○○(96年3月生，年籍資料詳卷，下
    稱郭姓少年）見狀即口出：「打球就打球」等語，甲○○聽聞
    後一時情緒激憤，應可預見其徒手拉扯郭姓少年時，其施力
    不當極有可能傷害郭姓少年，竟基於縱使郭姓少年受傷亦不
    違背其本意之不確定故意，仍以徒手方式拉扯郭姓少年之衣
    領，致郭姓少年因而受有頸部挫傷之傷害。
二、案經郭姓少年訴由臺南市政府警察局第一分局移送臺灣臺南
    地方檢察署檢察官偵查起訴。
    理  由
壹、程序部分：
　  就本判決所引用之傳聞證據，本件當事人均明示同意有證據
    能力（本院卷第55-56頁），且於本院審理時，經逐一提示
    後，迄於言詞辯論終結前，未聲明異議，本院認該些證據做
    成之過程、內容均具備任意性、合法性，其陳述與本件待證
    事實具有關聯性，合於一般供述證據之採證基本條件，且證
    明力非明顯過低，以之作為證據，均屬適當，依刑事訴訟法
    第159條之5第1項規定，皆有證據能力。
貳、實體部分： 
一、認定犯罪事實所憑之證據及理由
　　訊據被告甲○○對其上述傷害郭姓少年犯行及其知悉告訴人郭
    姓少年可能為高中生，應該未滿18歲等情，均供承不諱（見
    本院卷第55、58至59頁），核與在場證人郭姓少年、張姓少
    年、劉姓少年（96年6月生，年籍資料詳卷）、楊宗達證述
    情節大致相符，並有林獻諒小兒科診所診斷證明書、病歷資
    料在卷可憑（見警卷第15頁，原審卷第33至35頁），參以郭
    姓少年前開受傷部位與被告拉扯衣領之位置相符，足見郭姓
    少年確係因被告前開拉扯而受有該傷害，故被告自白核與事
    實相符，事證明確，被告犯行洵堪認定，應依法論科。
二、論罪科刑
　　核被告所為，係犯刑法第277條第1項之傷害罪。被告為成年
    人且於本院業已坦承知悉郭姓少年為未滿18歲之人，則被告
    故意對行為時未滿18歲之郭姓少年為本案犯行，應依兒童及
    少年福利與權益保障法第112條第1項前段規定加重其刑。
參、撤銷改判之理由及量刑
一、撤銷改判之理由
　　原審以被告犯成年人故意對少年犯傷害犯行，罪證明確，予
    以論罪科刑，固非無見。惟被告於本院審理時坦承犯行，且
    與告訴人郭姓少年達成和解，賠償損害(詳後述），原審未
    及審酌上述對被告量刑有利事項，其量刑應有未當。被告上
    訴以此指摘原審量刑過重，其上訴應有理由，應由本院撤銷
    改判。
二、審酌被告於打籃球時，僅因細故即一時氣憤對郭姓少年為傷
    害行為之犯罪動機、郭姓少年因此所受之傷害不重，被告前
    否認犯行，於本院審理時終知坦承犯行，並與告訴人達成和
    解，賠償告訴人新臺幣6萬元，獲致告訴人諒解，有台南市
    東區調解委員會調解筆錄在卷可查（見本院卷第17頁），尚
    見悔意，暨被告係大學畢業、目前從事代書助理工作、已婚
    、育有兩名未成年子女之智識程度、經濟狀況等一切情狀，
    量處如主文第二項所示之刑。又刑法第277條之法定刑雖為5
    年以下有期徒刑，因兒童及少年福利與權益保障法第112條
    第1項前段規定係分則加重之性質，其法定刑有期徒刑部分
    加重之結果，即非「最重本刑為5年以下有期徒刑以下之刑
    之罪」，縱受6個月以下有期徒刑之宣告，與刑法第41條第1
    項規定得易科罰金之要件即有不符，自不得諭知易科罰金之
    折算標準，附此敘明。
三、緩刑
　　被告前未曾因犯罪受有期徒刑以上刑之宣告，有卷附臺灣高
    等法院被告前案紀錄表可憑，其因打籃球時，一時情緒失控
    而犯本案，且犯後於本院審理時坦承犯行，已知悔悟，並適
    度補償之損害，告訴人亦表示原諒之意，有調解筆錄在卷可
    查，因認被告經此偵審程序及罪刑宣告之教訓後，當無再犯
    之虞，故認其上開所宣告之刑，以暫不執行為適當，併予宣
    告緩刑2年，並依刑法第74條第1項第1款、兒童及少年福利
    與權益保障法第112條之1第1項規定，於緩刑期間付保護管
    束，且無再依同條第2項定其他條件之必要。
據上論斷，應依刑事訴訟法第369條第1項前段，判決如主文。
本案經檢察官李宗榮提起公訴，檢察官章京文到庭執行職務。
中　　華　　民　　國　　111 　年　　1 　　月　　25　　日
                  刑事第五庭    審判長法　官  蔡廷宜
                                      法　官  翁世容
                                      法　官  林坤志
以上正本證明與原本無異。
如不服本判決應於收受送達後20日內向本院提出上訴書狀，其未
敘述上訴理由者，並得於提起上訴後20日內向本院補提理由書（
均須按他造當事人之人數附繕本）「切勿逕送上級法院」。
　　　　　　　　　　　　　　　　　　　書記官  凌昇裕
中　　華　　民　　國　　111 　年　　1 　　月　　25　　日
附錄本案論罪科刑法條：
中華民國刑法第277條
傷害人之身體或健康者，處5年以下有期徒刑、拘役或50萬元以
下罰金。
犯前項之罪，因而致人於死者，處無期徒刑或7年以上有期徒刑
；致重傷者，處3年以上10年以下有期徒刑。